最高法院刑事判決                              八十七年度台上字第二一○一號
    上  訴  人  甲○○
                乙○○
右上訴人等因重利等罪案件，不服台灣高等法院台中分院中華民國八十六年十二月十
七日第二審判決（八十六年度上訴字第一○○九號，起訴案號：台灣台中地方法院檢
察署八十五年度偵字第一五四七八、一六七二六號），提起上訴，本院判決如左：
    主  文
上訴駁回。
    理  由
一甲○○部分：
按第三審上訴書狀，應述上訴之理由，其未述者，得於提起上訴後十日內補提理
由書於原審法院，已逾上述期間，而於第三審法院未判決前仍未提出上訴理由書狀者
，第三審法院應以判決駁回之，刑事訴訟法第三百八十二條第一項、第三百九十五條
後段規定甚明。本件原判決撤銷第一審判決關於上訴人甲○○部分，論處甲○○刑法
第三百四十五條常業重利及第三百零二條第一項非法剝奪人行動自由罪刑部分，甲○
○不服，於民國八十七年一月六日提起上訴，並未述理由，迄今逾期已久，於本院
未判決前仍未提出，依上開規定其此二部分上訴自非合法，應予駁回。
次按刑事訴訟法第三百七十六條所列各罪之案件，經第二審判決者，不得上訴於第三
審法院，此觀該條文之規定甚明。原判決論處甲○○刑法第三百零五條恐嚇危害安全
二罪刑部分，核屬刑事訴訟法第三百七十六條第一款之案件，既經第二審判決，自不
得上訴於第三審法院，其一併提起上訴，顯為法所不許，此二部分應併予駁回。
二乙○○部分：
按刑事訴訟法第三百七十七條規定：上訴於第三審法院，非以判決違背法令為理由，
不得為之。是提起第三審上訴，應以原判決違背法令為理由，係屬法定要件，且必須
依據卷內資料為具體之指摘，並足據以辨認原判決已具備違背法令之形式，始屬相當
。原判決維持第一審判決關於上訴人乙○○部分，論處乙○○刑法第三百四十五條常
業重利及第三百零五條恐嚇危害安全罪刑，駁回乙○○在第二審之上訴。其中常業重
利部分，乙○○上訴意旨略稱：乙○○始終否認犯罪，原判決謂乙○○於原審法院調
查時就被害人林逸文部分之事實「亦不否認」，並非事實，且原判決以乙○○未加否
認，即認為承認，所為此部分事實認定違法等語。惟查原判決就該常業重利部分，
明係依被害人林逸文、翁換、郭愛玲於警訊及偵審中所為指述，參酌乙○○於原審調
查時就林逸文部分之事實亦不否認，足證林逸文之指述非虛，為所憑之證據及其認定
之理由。經核閱全卷，乙○○於原審法院調查時，就所問：「對於原審（指第一審）
判決書關於林逸文部分之事實有何意見﹖（告以要旨）」確係答稱：「事實的經過沒
錯。」有訊問筆錄在原審卷第二九頁背面可稽。就此以觀，原判決常業重利部分之事
實認定，顯無乙○○上訴意旨所指之違法情形存在，其此部分上訴違背法律上之程式
，應予駁回。至恐嚇危害安全部分，核屬刑事訴訟法第三百七十六條第一款之案件，
既經第二審判決，即告確定，不得上訴於第三審法院；乙○○就此部分一併提起上訴
，自為法所不許，亦應併予駁回。
據上論結，應依刑事訴訟法第三百九十五條，判決如主文。
中      華      民      國    八十七    年      六      月     十二     日
                              最高法院刑事第二庭
                                  審判長法官  施  文  仁
                                        法官  陳  炳  煌
                                        法官  張  淳  淙
                                        法官  洪  文  章
                                        法官  林  錦  芳
      右正本證明與原本無異
                                              書  記  官
中      華      民      國    八十七    年      六      月     十七     日
